【裁判字號】    97,交抗,1726
【裁判日期】    971216
【裁判案由】    違反道路交通管理處罰條例
【裁判全文】
臺灣高等法院交通事件裁定            97年度交抗字第1726號
抗  告  人
即受處分人  甲○○
上列抗告人因違反道路交通管理處罰條例案件，不服臺灣基隆地
方法院，中華民國97年8月29日所為裁定（97年度交聲字第205號
），提起抗告，本院裁定如下：
    主  文
抗告駁回。
    理  由
一、本件原裁定以原處分意旨略以異議人即受處分人甲○○於民
    國97年4月25日下午4時35分許，駕駛車號為FP-881號營業一
    般大客車行經基隆市○○路、月眉路口因「闖紅燈」違規，
    經該路口所設置之自動照相儀器拍照，由基隆市警察局交通
    警察隊（下稱舉發單位）員警認異議人有違反道路交通管理
    處罰條例第53條第1項之規定，而予以製單舉發。惟異議人
    於應到案日期前提出申訴，經原處分機關函請原舉發單位調
    查結果，仍認異議人有上揭之違規行為，原處分機關乃於97
    年6月11日依道路交通管理處罰條例第53條第1項之規定，裁
    處異議人罰鍰新臺幣（下同）3,600元，並依同條例第63條
    第1項第3款之規定記違規點數3點等語。及聲明異議意旨略
    以異議人當日係於下午4時33分始從基隆市深美分站出分，
    發車時間為下午4時33分，不可能於2分鐘內（即舉發當日下
    午4時35分）即行駛至舉發地點，又異議人為公車駕駛，可
    能當日另有同仁駕駛該車輛，爰依法聲明異議云云。經查異
    議人於97年4月25日下午4時35分許，駕駛車號為FP-881號營
    業大客車，行經基隆市○○路、月眉路口時，因闖紅燈違規
    並經該路口微電腦闖紅燈自動照相設備攝得，此有違規採證
    照片1幀、基隆市警察局基警交字第RA0000000號舉發違反道
    路交通管理事件通知單影本1紙在卷足憑。惟異議人辯稱是
    否因該設備日期因IC老化而有故障之情形。然上述自動照相
    設備於員警執行裝卸底片時均會重新檢視當時時間並予以調
    整。而本件自動照相設備經舉發單位電詢配合數位升級之志
    伸股份有限公司戴慈通工程師該設備時間誤差為何，經渠稱
    述該設備僅有誤差幾秒鐘，且IC並無損壞，此有基隆市警察
    局97年7月9日基警交字第0970018896號函在卷可稽。是系爭
    微電腦闖紅燈自動照相設備既經廠商檢測維修保養，功能正
    常，其儀器之正確性應不容懷疑。故系爭照相設備測得異議
    人所駕駛車號為FP-881號號營業大客車，行經基隆市○○路
    、仁一路口闖紅燈等情堪信為真正。另異議人雖堅稱其當時
    於下午4時33分始由基隆市深美站發車，不可能於2分鐘內行
    經舉發之路口，並提出該車之行車紀錄表為證。惟異議人提
    出之行車紀錄表既係異議人於出車前自行安裝至公車之行車
    紀錄器，下班後再自行取出紀錄表交給公司研判，且基隆市
    公共汽車管理處車輛行駛紀錄單之班次時間、行駛路線等事
    項均係由司機或站務員以人工手寫方式填載；再上開車號FP
    -881號公車所裝設之行車紀錄器於97年間並無檢驗及認證，
    是異議人提出之行車紀錄表所記錄之行車時間是否可信，除
    需考慮機器本身之因素外，尚需考慮事後有無受人為因素之
    操控，自不如基隆市警察局之微電腦闖紅燈自動照相設備所
    測得之結果客觀可信。此外，異議人亦辯稱可能另有駕駛人
    駕駛系爭車輛，惟異議人並無提出其他證據顯示另有駕駛駕
    駛系爭車輛或系爭微電腦闖紅燈自動照相設備有發生誤判之
    情事，故異議人有違規超速行駛之事實，應堪認定，是異議
    人仍執上情聲請異議，顯無理由。綜上所述，受處分人確有
    在前述時地闖紅燈之違規行為，從而原處分機關依道路交通
    管理處罰條例第53條第1項、第63條第1項第3款規定，裁處
    受處分人罰鍰3,600元，並記違規點數3點，核無違法或其他
    不當之情形，聲明異議意旨仍執前詞，指摘原處分違法，為
    無理由，應予駁回。
二、抗告人抗告意旨略以抗告人當日係於下午4時33分始從基隆
    市深美分站發車，經火車站回到月眉路口需要大約50分鐘，
    然而發車時間下午4時35分到照相時間4時35分僅差距2分鐘
    ，又該設備日期尚可能因IC老化而有故障之情形，應查明照
    相正確時間才能找出正確之駕駛員。抗告人為公車駕駛，可
    能當日另有同仁駕駛該車輛等語。
三、按汽車駕駛人，行經有燈光號誌管制之交岔路口闖紅燈者，
    處新臺幣1,800元以上5,400元以下罰鍰；汽車駕駛人駕駛汽
    車違反道路交通管理處罰條例第53條規定者，並記違規點數
    3點，道路交通管理處罰條例第53條第1項、第63條第1項第3
    款分別定有明文。查抗告人甲○○駕駛車牌號碼FP-881號營
    業大客車，行經基隆市○○路、月眉路口時，有前揭違規闖
    紅燈之事實，有違規採證照片1幀、基隆市警察局基警交字
    第RA0000000號舉發違反道路交通管理事件通知單影本1紙在
    卷足憑。又基隆市警察局設有科學儀器採證違規之各路段、
    口，員警於執行裝卸底片時均會重新檢視當時時間，或予以
    調整。而前揭路口照相設備於（97年）5月29日配合數位升
    級，主機由志伸股份有限公司戴慈通工程師檢視該設備時間
    誤差為何，經渠稱述該設備僅有誤差幾秒鐘，且IC並無損壞
    ，此有基隆市警察局97年7月9日基警交字第0970018896號函
    在卷可稽，故該路口微電腦闖紅燈自動照相設備於該採證照
    片上明確顯示違規事實，並無疑義，亦徵本件違規路段即基
    隆市○○路、月眉路口微電腦闖紅燈自動照相設備，其並無
    IC老舊、損壞之問題，縱當時有時間差，也僅僅是幾秒鐘之
    誤差，抗告人所辯上情，均無足採。又汽車駕駛人有闖紅燈
    之行為，或經以科學儀器取得證據資料證明其行為違規，當
    場不能或不宜攔截製單舉發者，得逕行舉發，道路交通管理
    處罰條例第7條之2第1項第1款、第7款定有明文，是若無證
    據足資證明執勤員警之舉發有誤或有捏造事實違法取締之情
    事，執勤警員本其維護交通秩序、安全職責所為之依法舉發
    ，自應受到合法、正確之推定。況前揭之採證相片非常清楚
    明確，且觀之採證照片上之前揭違規車號FP-881號營業一般
    大客車之右後方之黃色板子（載有電話號碼00000000號）之
    下方所掛藍色之牌子亦載有駕駛員係「甲○○」，是不管時
    間是否有誤差，顯然本件違規闖紅燈者係駕駛員「甲○○」
    ，亦徵本件抗告人違規事實明確。至抗告人辯稱可能另有駕
    駛人駕駛系爭車輛，惟該車當時所掛藍色之牌子已載明駕駛
    員為「甲○○」，抗告人並未提出另有駕駛駕駛系爭車輛之
    相關證據以供調查，尚難僅憑抗告人之片面指述遽認本件係
    其他駕駛人駕駛系爭車輛之情事，故抗告人有前揭違規之事
    實，應堪認定。原審因認原處分機關原處分機關以抗告人行
    經有燈光號誌管制之交岔路口闖紅燈，依道路交通管理處罰
    條例第53條第1項之規定，對抗告人處以3,600元罰鍰，並依
    道路交通管理處罰條例第63條第1項第3款規定別記違規點數
    3點，核無違誤，而駁回抗告人於原審之異議，揆諸前揭之
    規定，並無不當，抗告人之抗告為無理由，應予駁回。
四、依道路交通管理處罰條例第89條，道路交通案件處理辦法第
    26條，刑事訴訟法第412條裁定如主文。
中    華    民    國    97    年    12    月    16    日
                  刑事第九庭  審判長法  官 陳貽男
                                    法  官 周盈文
                                    法  官 許宗和
以上正本證明與原本無異。
不得再抗告。
                                    書記官 林淑貞
中    華    民    國    97    年    12    月    17    日


司法院資訊處製作；財團法人民間司法改革基金會備份。
